# 清算报告中的税务风险

提问人：darkblue_14 时间：2010-06-08 13:00:30
有一家公司预计清算，预计在清算时会出现很大的清算所得，他们又不想交那么多的所得税，因为存货与其他应付款很大，他们就决定将存货低价转给关联方，出现巨额亏损抵减因无法付出其他应付款产生的清算所得。我担心如此处理，会不会出现很大的风险？恳请各个经验丰富的同行指点一下，谢谢

回答人：chenyiwei
回复 楼主 darkblue_14 的帖子其实你自己也已经说过，这样处理可能是有很大的税务风险的。因为对于非正常的关联交易，税务机关是有权进行调整的，这是《征管法》规定的一般原则，即使是清算期间也不例外。 需要了解一下为何存在大量无法支付的其他应付款的原因，这些其他应付款的债权人是谁。